# Links
 - https://stackoverflow.com/questions/39869515/minutely-mean-value-in-r
 - https://stackoverflow.com/questions/22203493/aggregate-1-minute-data-into-5-minute-average-data
 https://stackoverflow.com/questions/2908822/speed-up-the-loop-operation-in-r


# Função cut.POSIXt()
Essa função cria fatores de acordo com um intervalo definido de tempo. Retorna um vetor com mesmo numero do vetor original preenchido com os fatores correspondetes para cada linha.
```{r}
	acelerometro = read.csv("acelerometro.txt", sep = "\t")
	acelerometro$data.hora = as.POSIXct(strptime(acelerometro$data.hora, format = "%d/%m/%Y %H:%M:%S"))
	levels(cut.POSIXt(x = acelerometro$data.hora, breaks = "5 day"))
```



```{r}
##########
datetime <- seq(as.POSIXct("2010/1/1 00:00"), as.POSIXct("2010/1/5 00:00"), "min")
value <- rpois(n=length(datetime),lambda = 2)
df <- data.frame(datetime, value)
hist(df$value)

x = getSunlightTimes(date=Sys.Date(), lat = -28.8, lon = -66.934, tz="America/Sao_Paulo")

```



brk = "5 day"
df2 <- transform(acelerometro, timeGrp = cut(as.POSIXct(acelerometro$data.hora, format = "%H:%M:%S"), breaks = brk))

x = data.hora
b = aggregate(ODBA~data.hora, acelerometro, mean)